# 请教陈版主，请问长期待摊费用是否存在减值等风险

提问人：ttxs8639 时间：2020-08-12 11:52:00
求教陈版主，长期待摊费用是企业已发生由本期和以后期间摊销的期限在一年以上的费用，是否存在减值或其他风险？如果有风险，应如何进行相关会计处理呢@chenyiwei

回答人：chenyiwei
长期待摊费用属于非流动非金融资产，因此也会面临期末减值问题，即其期末可收回金额小于账面价值。
由于长期待摊费用一般不能独立产生现金流入，故一般将其并入相关资产组，针对该资产组整体测算可收回金额，如果资产组整体可收回金额低于其账面价值的，则在确定应计提的减值准备总额后，按照准则讲解例9-10、9-11中所述的方法将应确认的减值准备总额分摊到包含长期待摊费用在内的该资产组内各项资产。